【裁判字號】    97,訴,4363
【裁判日期】    971118
【裁判案由】    毒品危害防制條例
【裁判全文】
臺灣板橋地方法院刑事判決              97年度訴字第4363號
公  訴  人  臺灣板橋地方法院檢察署檢察官
被      告  甲○○
上列被告因違反毒品危害防制條例案件，經檢察官提起公訴（97
年度毒偵字第6073號），由本院合議庭裁定改依簡式審判程序審
理，並判決如下：
    主  文
甲○○施用第壹級毒品，累犯，處有期徒刑柒月。扣案之第壹級毒
品海洛因貳包（共計淨重零點貳陸公克，驗餘共計淨重零點貳伍
柒柒公克）沒收銷燬。
    事  實
一、甲○○前曾於民國95年間因施用毒品案件，經依臺灣板橋地
    方法院（下稱本院）95年度毒聲字第2323號裁定送觀察、勒
    戒後，認有繼續施用毒品之傾向，再由本院96年度毒聲字第
    357 號裁定送強制戒治，甫於96年11月15日停止戒治釋放出
    所，並由臺灣板橋地方法院檢察署檢察官以96年度戒毒偵字
    第546 號為不起訴處分確定；另於93年間因竊盜案件，經本
    院於93年4 月28日以93年度簡字第1762號判處有期徒刑3 月
    ，於93年7 月15日確定後，甫於93年11月13日執行完畢，猶
    不知悔改，且未戒除毒癮，竟又基於施用第1 級毒品海洛因
    之犯意，於97年7 月14日上午8 時許，在臺北縣永和市「仁
    愛公園」之公廁內，以將毒品海洛因置於針筒內加水注射之
    方式，施用海洛因1 次，嗣於同日下午4 時55分許，為警在
    臺北縣永和市○○路107 號前攔檢查獲，並扣得其施用剩餘
    之毒品海洛因2 包（共計淨重0.26公克，驗餘共計淨重0.
    2577公克），經將其當日所排放尿液送請檢驗之結果，呈
    毒品鴉片類陽性反應，始循線查悉上情。
二、案經臺北縣政府警察局永和分局報告臺灣板橋地方法院檢察
    署檢察官偵查起訴。
    理  由
一、上開犯罪事實，業經被告甲○○迭於警詢時、偵查中及本院
    審理時自白不諱，並有台灣檢驗科技股份有限公司97年7 月
    16日CH/2008/70602 濫用藥物檢驗報告及臺北縣政府警察局
    永和分局毒品案被移送者姓名及代碼對照表各1 份附卷可稽
    ，以及扣案之海洛因2 包（共計淨重0.26公克，驗餘共計淨
    重0.2577公克）可資佐證，且被告所持有之上開海洛因2包
    ，經送請檢驗之結果共計淨重0.26公克，含毒品海洛因成分
    ，有交通部民用航空局航空醫務中心97年8 月13日航藥鑑字
    第0974051 號毒品鑑定書1 份在卷足憑，足認被告自白要與
    事實相符。再被告有事實欄所示之施用毒品前科，亦有臺灣
    高等法院被告前案紀錄表1 份在卷可參，是被告犯本件施用
    毒品海洛因之罪，其事證明確，應依法論科。
二、核被告所為，係犯毒品危害防制條例第10條第1 項之施用第
    1 級毒品罪。又其施用前後持有第1 級毒品海洛因之低度行
    為，應為施用第1 級毒品海洛因之高度行為所吸收，不另論
    罪。另被告於93年間因竊盜案件，經本院於93年4 月28日以
    93年度簡字第1762號判處有期徒刑3 月，於93年7 月15日確
    定後，甫於93年11月13日執行完畢一節，有臺灣高等法院被
    告前案紀錄表1 份在卷足憑，其於5 年以內故意再犯本件有
    期徒刑以上之罪，為累犯，應依刑法第47條第1 項規定加重
    其刑。爰審酌被告前已有施用毒品之前科，並先後經觀察、
    勒戒及強制戒治之戒毒療程，始終未能戒除毒品之誘惑，且
    其正值壯年，尚有謀生能力，竟不思努力工作，尋求正常生
    活，一再沾染施用毒品之惡習，戕害身心不淺，並衡諸其生
    活狀況、施用毒品之手段、動機及事發後自始坦承犯行，犯
    後態度尚稱良好等一切情狀，量處如主文所示之刑，以資警
    惕。至扣案之海洛因2 包（共計淨重0.26公克，驗餘共計淨
    重0.2577公克）係查獲之第1 級毒品，不問屬於犯人與否，
    應依毒品危害防制條例第18條第1 項前段之規定宣告沒收銷
    燬之。
三、末按「除被告所犯為死刑、無期徒刑、最輕本刑為3 年以上
    有期徒刑之罪或高等法院管轄第一審案件者外，於前條第1
    項程序進行中，被告先就被訴事實為有罪之陳述時，審判長
    得告知被告簡式審判程序之旨，並聽取當事人、代理人、辯
    護人及輔佐人之意見後，裁定進行簡式審判程序。」刑事訴
    訟法第273條之1第1 項定有明文。查本件被告所犯毒品危害
    防制條例第10條第1 項之罪，並非最輕本刑為3 年以上有期
    徒刑之罪，且被告於本院97年11月4 日準備程序進行中，復
    就被訴之事實為有罪之陳述，經告知被告簡式審判程序之旨
    ，被告及公訴人對於本件改依簡式審判程序審理均表示同意
    ，是本院即依前揭刑事訴訟法規定，裁定本件進行簡式審判
    程序，附此敘明。
據上論斷，應依刑事訴訟法第273條之1 第1項、第299條第1項前
段，毒品危害防制條例第10條第1 項、第18條第1 項前段，刑法
第11條前段、第47條第1 項，判決如主文。
本案經檢察官黃明絹到庭執行職務。
中    華    民    國    97    年    11    月    18    日
                            刑事第二十庭
                                  法  官  楊仲農
上列正本證明與原本無異。
如對本判決不服，應於送達後10日內，向本院提出上訴狀。
（上訴狀應記載具體上訴理由並應抄附繕本）
                                  書記官  陳香君
中    華    民    國    97    年    11    月    18    日
附錄本判決論罪之法律條文：
毒品危害防制條例第10條：
施用第一級毒品者，處六月以上五年以下有期徒刑。
施用第二級毒品者，處三年以下有期徒刑。


司法院資訊處製作；財團法人民間司法改革基金會備份。
